【裁判字號】    89,易,2711
【裁判日期】    890921
【裁判案由】    竊盜等
【裁判全文】
臺灣板橋地方法院刑事判決                         八十九年度易字第二七一一?
    公  訴  人  臺灣板橋地方法院檢察署檢察官
    被      告  乙○○
右列被告因竊盜等案件，經檢察官提起公訴（八十九年度偵字第七一七六號），本院
判決如左：
    主  文
乙○○收受贓物，處拘役伍拾日，如易科罰金，以參佰元折算壹日；扣案鑰匙壹支沒
收。
    事  實
一、乙○○於民國八十八年十一月間某日，見車號RFX－八八三輕機車停放在台北縣
    新莊市○○路三百零二號前（按該機車為丙○○所有，為甲○○（俟到案後另結
    ）於八十八年九月十三日二十時許，在台北縣三重市○○街一四九巷十弄十二號
    前所竊得），乃向甲○○商借，孫女告知該機車為贓車，騎乘須小心，且無行照
    可一併出借，乙○○雖明知該機車係來路不明之贓物，仍自行打造鑰匙收受騎用
    。復於八十九年四月一日五時許，再出借予不知情之林雅萍使用，林雅萍嗣於同
    日二十三時許，騎乘該機車行經台北縣新莊市○○路與安寧街口，為警查獲，始
    循線查獲上情，並扣得乙○○所有供騎乘該機車使用之鑰匙一支。
二、案經台北縣警察局新莊分局報告台灣板橋地方法院檢察署檢察官偵查起訴。
    理  由
一、訊據被告乙○○矢口否認有收受贓物犯行，辯稱：伊不知情，甲○○告知係向陳
    姓表姐借來的，因行照不在她那裏，要我小心一點。因甲○○認為被騙而被抓，
    說要死大家一起死，而為不利於伊之供述云云。
二、經查，
（一）本件機車係甲○○於八十八年九月十三日二十時許，在台北縣三重市○○街一
      四九巷十弄十二號前所竊得之贓物，業據被告甲○○坦承不諱，核與被害人丙
      ○○於警訊時指訴情節相符，並有車輛竊盜車牌失竊個別查詢報表查詢車輛認
      可資料、台北縣警察局贓物認領保管單各一紙附卷可稽，足堪認定。
（二）被告乙○○於警訊時坦承：被告甲○○曾警告該車無行照，叫伊騎乘時須小心
      ，如遇臨檢，她亦無法出示行照等語。於偵訊時坦承：向被告甲○○借車，甲
      ○○告知無法出示行照，叫伊要小心。且無鑰匙，鑰匙由伊自行打造，亦未約
      定還車方式。伊懷疑車子有問題，所以一直問被告甲○○等語。
（三）同案被告甲○○於警訊時供述：伊並無陳姓表姐，亦未告知被告乙○○係向陳
      姓表姐借來的，伊告知被告乙○○，機車是在伊以前住處樓下偷的，伊已將鑰
      匙丟了，被告黃王芳回答伊，只是要到菜市場購物，應該沒關係等語。又被告
      甲○○於偵訊時供承：「她（指被告乙○○）曾多次問我是否為贓車，我說是
      ，但我不敢將車交給她用，黃就自行打了一把鑰匙使用」等語。
（四）互核被告乙○○、孫玉玲之供述，被告乙○○因懷疑機車來源有問題，曾多次
      訊問，亦知悉該車並無行照，被告孫玉玲警告遇警臨檢要小心，並自承自行打
      造鑰匙等情，兩人所述，均相一致。兩人供述惟一不一致之處，在於被告乙○
      ○矢口認被告甲○○曾告知係贓車，被告甲○○則供承確曾告知。惟依被告乙
      ○○所自承，該車無行照，被告孫玉玲亦告知縱遇臨檢亦無法出示行照，須小
      心等情。設若機車來源合法，車主未申報失竊，縱不知車主為何人，遇警臨檢
      ，未帶行照，依道路交通管理處罰條例第十四條第二款規定，亦僅罰鍰一百至
      二百元，折合新台幣三百至六百元。區區數百元罰緩，與免費使用一輛新車車
      價約新台幣三萬元之輕機車之使用利益，兩者相較，有何值得介意，而須再三
      警告、強調要小心之處？是依此已足認被告乙○○對該車來源不明，至少亦有
      不確定故意之認識。
（五）且該車復無鑰匙，係被告乙○○自行打造鑰匙，復自承因懷疑來源，而再三訊
      問等情。益證被告甲○○所述為真，被告乙○○所辯，係為卸責之詞。且依被
      告乙○○所述，與被告甲○○並無仇怨，因被告甲○○沒地方住，是伊提供住
      所予甲○○。則被告甲○○，焉有僅因為被告乙○○供出機車來源，即捏造事
      實，而故意構陷，恩將仇報之理？而應認被告甲○○係據實陳述。縱被告甲○
      ○曾於訴訟外，說過要死大家一起死等語，尋其真意亦應為：反正是被告乙○
      ○拖朋友下水，乾脆全部據實陳述，不曲意為被告乙○○維護開脫。是被告甲
      ○○所供曾告知被告乙○○本件機車為贓車一節，應係實在。
（六）綜上，被告乙○○所辯無贓物之認識，核係卸責之詞，委無可取。本件事證明
      確，被告乙○○收受贓物犯行洵堪認定。
三、核被告乙○○所為，係犯刑法第三百四十九條第一項之收受贓物罪。爰審酌被告
    乙○○犯罪之動機、手段、目的、所生危害及犯後態度等一切情狀，量處如主文
    所示之刑，並諭知易科罰金之折算標準，以示懲儆。
四、扣案鑰匙一支係被告乙○○所有供犯本件收受贓物罪所用之物，業據被告乙○○
    供承在卷，爰依刑法第三十八條第一項第二款之規定，併予宣告沒收。
據上論斷，應依刑事訴訟法第二百九十九條第一項前段，刑法第三百四十九條第一項
、第四十一條、第三十八條第一項第二款，罰金罰鍰提高標準條例第一條前段、第二
條，判決如主文。
本案經檢察官壽勤偉到庭執行職務。
中        華        民        國    八十九    年    九    月    二十一  日
                                      臺灣板橋地方法院刑事第五庭
                                          法  官  呂  安  樂
右正本證明與原本無異
如不服本判決應於送達後十日內向本院提出上訴狀
                                          書記官  陳  玉  嬋
中        華        民        國    八十九    年    九    月    二十一  日
附錄本案論罪科刑法條全文：
刑法第三百四十九條
收受贓物者，處三年以下有期徒刑、拘役或五百元以下罰金。
搬運、寄藏、故買贓物或為牙保者，處五年以下有期徒刑、拘役或科或併科一千元以
下罰金。
因贓物變得之財物，以贓物論。


司法院資訊處製作；財團法人民間司法改革基金會備份。
